【裁判字號】    98,聲,343
【裁判日期】    980430
【裁判案由】    變換提存物
【裁判全文】
臺灣新竹地方法院民事裁定               98年度聲字第343號
聲  請  人  普科股份有限公司
法定代理人  甲○○
代  理  人  吳姝叡律師
相  對  人  希旺科技股份有限公司
法定代理人  東彰投資股份有限公司
上列當事人間97年度存字第816號擔保提存事件，聲請人聲請變
換提存物，本院裁定如下：
    主  文
本院九十七年度存字八一六號擔保提存事件，聲請人所提存之兆
豐國際商業銀行可轉讓定期存單（面額新臺幣壹仟萬元一張，存
單號碼：C003701號；面額新臺幣伍拾萬元一張，存單號碼：F00
3177號；面額新臺幣壹拾萬元二張，存單號碼：G003576、G0035
77），共計新臺幣壹仟零柒拾萬元之擔保金，准予同額之兆豐國
際商業銀行無記名可轉讓定期存單代之。
聲請程序費用由聲請人負擔。
    理  由
一、按供擔保之提存物或保證書，除得由當事人約定變換外，法
    院得依供擔保人之聲請，以裁定許其變換，民事訴訟法第
    105條第1項定有明文。又按民事訴訟法第102條第1項、第2
    項及第103條至第105條之規定，於其他依法令供訴訟上之擔
    保者準用之，同法第106條前段亦有明定。
二、本件聲請意旨略以：聲請人與相對人間損害賠償事件，聲請
    人前遵本院97年度裁全字第852號民事假扣押裁定，為擔保
    假扣押之實施，提供兆豐國際商業銀行可轉讓定期存單（面
    額新臺幣壹仟萬元一張，存單號碼：C003701號；面額新臺
    幣伍拾萬元一張，存單號碼：F003177號；面額新臺幣壹拾
    萬元二張，存單號碼：G003576、G003577），共計新臺幣壹
    仟零柒拾萬元為擔保金，經本院97年度存字第816號擔保提
    存事件提存在案。茲因前揭可轉讓定期存單即將屆期，為此
    聲請變換為同額之兆豐國際商業銀行無記名可轉讓定期存單
    代之為擔保等語，並提出本院97年度裁全字第852號假扣押
    裁定、97年度存字第816號提存書（以上均影本）各乙件為
    證。
三、經查，聲請人主張之前揭事實，經本院審閱聲請人所提前開
    證物，且經本院依職權調閱本院97年度存字第816號擔保提
    存事件卷宗，核閱無訛。從而，聲請人聲請變換提存物，核
    與前開規定相符，應予准許。
四、依民事訴訟法第105條第1項、第106條、第95條、第81條第1
    款，裁定如主文。
中    華    民    國    98    年    4    月    30    日
                  民事第二庭    法  官  彭淑苑
以上正本係照原本作成。
如不服本裁定，應於送達後10日內向本院提出抗告狀，並繳納抗
告費新臺幣1,000元。
中    華    民    國    98    年    4    月    30    日
                                書記官  王恬如


司法院資訊處製作；財團法人民間司法改革基金會備份。
